臺灣高雄地方法院刑事判決　　　　　　　94年度訴字第1629號
公　訴　人　臺灣高雄地方法院檢察署檢察官
被　　　告　甲○○　男　50歲.
指定辯護人　本院公設辯護人丁○○
上列被告因偽造有價證券案件，經檢察官提起公訴（94年度偵字
第3040號），本院判決如下：
    主  文
甲○○意圖供行使之用，而偽造有價證券，處有期徒刑壹年壹拾
月。緩刑肆年。票號048026、048027、048028、048029、048031
、048032、048033號之本票柒張中關於共同發票人「林茂源」部
分，均沒收。
    事  實
一、甲○○於民國（下同）91年1 月29日，至丙○○經營之三通
    當舖為其妻張乃文清償新台幣（下同）30,000元之汽車借款
    ，竟意圖供行使之用，在其簽發自己為發票人之票號048026
    、048027、048028、048029（此4 張面額均為3,000 元）、
    048031、048032、048033號（此3張面額均為12,000元）之7
    張本票上偽造已過世之父林茂源為共同發票人，並交付於丙
    ○○而行使之。嗣因甲○○屆期無法還款，丙○○持上開本
    票欲向林茂源要求清償，始悉上情。
二、案經丙○○訴請臺灣高雄地方法院檢察署檢察官偵查起訴。
    理  由
一、上揭事實業據被告甲○○於檢察官偵查中及本院審理時坦承
    不諱，核與被害人丙○○委託陳義文於警詢及偵訊時指訴情
    節相符（依刑事訴訟法第159 條之5 第1 項之規定，經當事
    人於本院94年6 月16日準備程序同意作為證據，且本院審酌
    該書面陳述作成情況並無詐欺、脅迫、利誘或其他影響告訴
    人代理人自由陳述之情節，認為適當，得為證據），復有票
    號048026、048027、048028、048029（此4 張面額均為3,00
    0 元）、048031、048032、048033號（此3 張面額均為12,0
    00元）之本票影本7 張在卷（93發查5445號卷第4 至6 頁）
    可稽，並有林茂源於90年11月12日死亡記事之戶籍謄本1 紙
    在卷（見94偵3040號卷第21頁）可查，是本件事證明確，被
    告犯行堪以認定。
二、(一)核被告甲○○未得其父林宏源同意而偽造林茂源與其共同
    簽發系爭7 張本票之行為，係犯刑法第201 條第1 項之偽造
    有價證券罪，其在本票上偽造其父林茂源之署押為其偽造有
    價證券犯行之階段行為及其交付該7 張本票予丙○○之行使
    偽造有價證券之低度行為，均應為偽造有價證券之高度行為
    所吸收，不另論罪。又被告係同時同地偽造同一人之本票7
    張，係屬單純一罪。(二)至起訴書記載被告係為提供擔保以順
    利借得款項而偽造有價證券之事實，已提及被告有行使偽造
    有價證券以外之另一詐欺取財行為，起訴法條固未援引刑法
    第339 條第1 項之規定，然事實既有提及，自為起訴效力所
    及，但檢察官係依據告訴人丙○○於93年11月23日所提出刑
    事告訴狀記載被告向告訴人借款48,000元，並交付偽造之系
    爭7 張本票作為清償擔保等詞，而丙○○所委託代理人陳義
    文於93年12月26日警詢時則指稱被告係代替其妻張乃文處理
    30,000元之汽車借款而開立系爭7 本票等語，與被告所稱相
    符，是卷內除告訴狀之記載外，並無證據證明被告有行使偽
    造有價證券以外之借款行為，此部分不能證明犯罪，因檢察
    官認此部分與前揭論罪科刑部分有牽連犯之裁判上一罪關係
    ，爰不另為無罪諭知。(三)被告係因清償債務而簽發系爭7 張
    本票，面額共僅48,000元，且均有以自己為發票人，對票據
    流通之影響不大，所造成之金融秩序之危害亦非鉅，情輕法
    重，堪予憫恕，雖宣告法定最低本刑有期徒刑3 年，尤嫌過
    重，爰依刑法第59條之規定，減輕其刑。(四)爰審酌被告一時
    失慮，未得其父同意而偽造為共同發票人，惟念及犯後坦承
    犯行，態度良好，甚有悔意等一切情狀，量處如主文所示之
    刑。(五)又被告前未曾受有期徒刑以上刑之宣告，有臺灣高等
    法院被告全國前案紀錄表1 份在卷可按，經此偵、審程序，
    當知所警惕，信無再犯之虞，本院認所宣告之刑以暫不執行
    為適當，爰併諭知緩刑4 年，以啟自新。(六)又關於2 人以上
    為共同發票人之有價證券，如僅其中部分共同發票人係偽造
    ，因該有價證券之真正發票人部分仍屬有效，為避免影響合
    法執票人對於真正發票人之票據權利，自不得將整張有價證
    券宣告沒收，此時僅依前開法條規定，將該有價證券關於偽
    造發票人部分宣告沒收即可。是系爭票號048026、048027、
    048028、048029、048031、048032、048033號之7 張本票中
    關於共同發票人「林茂源」部分，應依刑法第205 條之規定
    ，宣告沒收，無庸再依刑法第219 條之規定，就偽造之「林
    茂源」署押宣告沒收，附此敘明。
據上論斷，應依刑事訴訟法第299條第1項前段，刑法第201條第1
項、第205 條、第59條、第74條第1 款，罰金罰鍰提高標準條例
第1 條前段，判決如主文。
本案經檢察官乙○○到庭執行職務。
中　　華　　民　　國　　94　　年　　7 　　月　　15　　日
                  刑事第十三庭  審判長法　官  何秀燕
                                      法  官  陳月雯
                                      法  官  楊智守
以上證明與原本無異。
如不服本判決，應於判決送達後10日內，向本院提出上訴狀。
中　　華　　民　　國　　94　　年　　7 　　月　　20　　日
                                      書記官  王美玲
附錄法條
中華民國刑法第201條
意圖供行使之用，而偽造、變造公債票、公司股票或其他有價證券者，處
 3 年以上 10 年以下有期徒刑，得併科 3 千元以下罰金。
行使偽造、變造之公債票、公司股票或其他有價證券，或意圖供行使之用
，而收集或交付於人者，處 1 年以上 7 年以下有期徒刑，得併科 3 千元以
下罰金。
